臺灣高等法院高雄分院民事裁定　　　　 100年度再易字第42號
再審原告　　賀姿華
再審被告　　陳　猛
上列當事人間分配合夥財產事件，再審原告對於民國100 年7 月
27日本院99年度上字第147 號第二審確定判決，提起再審之訴，
本院裁定如下：
    主  文
再審之訴駁回。
再審訴訟費用由再審原告負擔。
    理  由
一、按提起再審之訴，依民事訴訟法第501 條第1 項第4 款、第
    500 條第1 項、第2 項前段規定，應以訴狀表明再審理由，
    及關於再審理由並遵守不變期間之證據，並應於30日之不變
    期間內為之，該30日期間自判決確定時起算，判決於送達前
    確定者，自送達時起算；其再審之理由發生或知悉在後者，
    均自知悉時起算，並應表明關於遵守不變期間之證據。準此
    ，提起再審之訴，應表明再審理由及關於再審理由並遵守不
    變期間之證據，此為必須具備之程式。所謂表明再審理由，
    必須指明確定判決有如何合於法定再審事由之具體情事始為
    相當，倘僅泛言有何條款之再審事由，而無具體情事者，仍
    難謂已合法表明再審事由。既未合法表明再審事由，即為無
    再審之事由，性質上無庸命其補正。又提起再審之訴，如主
    張其再審理由知悉在後者，應就所主張之事實負舉證之責任
    ，其未舉證者，法院亦無庸命其補正。（最高法院61年台再
    字第137 號判例、30年抗字第443 號判例、60年台抗字第53
    8 號判例可資參照）。準此，當事人提起再審之訴，如未表
    明再審理由，及關於再審理由並遵守不變期間之證據時，法
    院即無庸命其補正，得逕以裁定駁回之。
二、查，再審原告主張依民國79年度醫師執行業務所得調查紀錄
    表、華民集團組織概圖、賀光勛於82年6 月25日申請79年及
    80年華民外科診所綜合所得稅執行業務收支計算表之書面、
    83年11月29日簽立之協議書、80年8 月3 日簽立之協議書、
    台中市衛生局於80年2 月20日致台中市稅捐稽徵處函、華民
    外科診所於80年5 月致台中市政府函、華民外科診所於79年
    及80年間致台中市衛生局函、台中市衛生局於79年2 月28日
    致華民外科診所函、85年12月24日之存證信函、92年2 月10
    日之刑事告訴狀、賀光勛之執業執照、變更執業登記證明書
    、財政部台灣省中區國稅局綜合所得稅核定通知書（79年度
    及80年度）、財政部台灣省中區國稅局於92年3 月27日致賀
    光勛函、財政部台灣省中區國稅局東山稽徵所於99年12月24
    日致訴外人許秀卿、渡邊悠彌及渡邊悠樂函、99年12月24日
    之華民外科診所查詢資料、98年11月18日及99年2 月10日之
    龍華老人安養院之查詢表、再審原告製作之床數說明書、賀
    光勛於87年3 月9 日所書寫之申覆書、台灣高雄地方法院於
    100 年3 月31日所為之99年度訴字第1983號民事判決（上開
    資料下稱系爭資料一）、再審原告於100 年11月2 日聲請閱
    卷之書狀、本院於100 年10月3 日所為之99年度再易字第34
    號民事判決、再審原告於100 年11月8 日向財政部台中國稅
    局聲請81年、82年及83年之華民外科診所調查表、台灣台中
    地方法院於100 年11月1 日所為97年度訴更字第1 號駁回訴
    外人許秀卿、渡邊悠彌、渡邊悠樂及賀金湘聲請更正之裁定
    、台灣台中地方法院於100 年11月3 日所為92年度訴字第28
    54號准許訴外人許秀卿、渡邊悠彌、渡邊悠樂及賀金湘聲請
    更正之裁定、再審原告於100 年11月8 日所書寫之刑事訴狀
    、財政部台灣省中區國稅局東山稽徵所於100 年11月14日致
    訴外人許秀卿、渡邊悠彌及渡邊悠樂函等資料（上開資料下
    稱系爭資料二），本院99年度上字第147 號確定判決（下稱
    確定判決）有民事訴訟法第497 條、第496 條第2 款及第13
    款之再審事由，並聲明求為判決：(一)確定判決廢棄。(二)再審
    被告應給付再審原告新台幣150 萬元，及自起訴狀繕本送達
    翌日起至清償日止按年息5%計算之利息等語，固提出系爭資
    料一及系爭資料二為證，惟於歷次書狀均未指明確定判決有
    如何合於法定再審事由之具體情事，僅泛言確定判決有民事
    訴訟法第497 條、第496 條第2 款及第13款之再審事由，而
    無具體情事，尚難謂已合法表明再審事由，既未合法表明再
    審事由，即為無再審之事由，且再審原告就系爭資料一部分
    ，未舉證證明其知悉在後，並遵守不變期間，顯已逾30日之
    不變期間，揆諸前開說明，本件再審之訴顯不合法，應予駁
    回。
三、依民事訴訟法第502 條第1 項，第95條，第78條，裁定如主
    文。
中    華    民    國  100     年    11    月    21    日
                            民事第三庭
                                審判長法官  張國彬
                                法      官  吳登輝
                                法      官  鄭月霞
以上正本證明與原本無異。
本件不得抗告。
中    華    民    國  100     年    11    月    21    日
                                書  記  官  郭蘭蕙